臺灣士林地方法院刑事判決
111年度簡上字第114號
上  訴  人  
即  被  告  王晟峰



上列上訴人即被告因賭博案件，不服本院於中華民國111年4月26
日所為111年度士簡字第190號第一審刑事簡易判決（聲請簡易判
決處刑案號：111年度偵字第3418號），提起上訴，本院管轄第
二審之合議庭判決如下：
    主  文
原判決關於沒收扣案監視器螢幕壹部、監視器主機壹部、監視器
鏡頭肆部部分均撤銷。
    事實及理由
一、審理範圍：
    按上訴得明示僅就判決之刑、沒收或保安處分一部為之；第
    1項之上訴，準用第3編第1章及第2章除第361條外之規定。
    刑事訴訟法第348條第3項、第455條之1第3項分別定有明文
    。查上訴人即被告王晟峰（下稱被告）於刑事聲明上訴狀內
    ，並未具體記載其上訴範圍及上訴理由（見本院111年度簡
    上字第114號卷【下稱本院卷】第5頁）。惟被告於本院準備
    程序及審理時均表明：本案僅針對原審判決即本院111年度
    士簡字第190號刑事簡易判決（下稱原審判決）中沒收扣案
    監視器螢幕1部、監視器主機1部、監視器鏡頭4部之部分提
    起上訴，對於原審犯罪事實、判處罪刑及其餘沒收部分均無
    意見等語（見本院卷第32頁、第49頁），明示僅就原審判決
    沒收上開扣案物品之部分提起上訴。是依刑事訴訟法第455
    條之1第3項、第348條第3項規定，本院審理範圍僅限於原審
    判決關於沒收扣案監視器螢幕1部、監視器主機1部、監視器
    鏡頭4部之部分，至於被告未上訴之原判決關於犯罪事實、
    判處之罪刑、沒收犯罪所得與其餘扣案物品等部分，則不屬
    本院審判範圍，均引用原審判決之記載（如附件），合先敘
    明。
二、被告上訴意旨略以：扣案之監視器螢幕1部、監視器主機1部
    、監視器鏡頭4部並非我所有，而是我承租之臺北市○○區○○○
    路0段000號屋主設置於該處，房東要求我歸還，故請求法院
    不要沒收上開扣案物品等語。
三、供犯罪所用、犯罪預備之物或犯罪所生之物，屬於犯罪行為
    人者，得沒收之，刑法第38條第2項前段定有明文。經查，
    原審判決固以扣案之監視器螢幕1部、監視器主機1部、監視
    器鏡頭4部為被告所有並為供犯罪所用之物，而依刑法第38
    條第2項宣告沒收。然被告於警詢、偵查時均一致供稱：監
    視器包含螢幕、主機、鏡頭都是屋主原本就設置於屋內，並
    非我所有等語（見臺灣士林地方檢察署111年度偵字第3418
    號卷【下稱偵查卷】第23頁至第24頁、第151頁）。又參以
    卷附房屋租賃契約書、搜索現場照片所示（見偵查卷第81頁
    至第83頁、第102頁至第105頁），被告聚眾賭博之臺北市○○
    區○○○路0段000號房屋內之分租房間，確實為被告向他人所
    承租，並非被告所有，且扣案之監視器鏡頭、螢幕亦非裝設
    於被告分租之房間內，而係設置於臺北市○○區○○○路0段000
    號房屋內大廳、屋外等其餘地點，堪認被告辯稱扣案之監視
    器螢幕1部、監視器主機1部、監視器鏡頭4部非其所有等語
    ，確屬有據。是扣案之監視器螢幕1部、監視器主機1部、監
    視器鏡頭4部既非犯罪行為人即被告所有，自不能依刑法第3
    8條第2項宣告沒收。原審未見及此，率然就上開扣案物品宣
    告沒收，容有未洽，被告上訴意旨執此指摘原判決此部分不
    當，為有理由，自應由本院將原判決關於沒收扣案之監視器
    螢幕1部、監視器主機1部、監視器鏡頭4部部分予以撤銷。
據上論斷，依刑事訴訟法第455條之1第3項、第369條第1項前段
、第364條、第348條第3項、第373條，判決如主文。
本案經檢察官黃仙宜偵查後聲請簡易判決處刑，檢察官林嘉宏到
庭執行職務。　
中　　華　　民　　國　　111 　年　　11　　月　　3　　日
                  刑事第五庭  審判長法　官  蔡明宏
                                    法  官  陳銘壎
                                    法  官  李昭然
以上正本證明與原本無異。
本件不得上訴。
                                    書記官  江定宜
中　　華　　民　　國　　111 　年　　11　　月　　3 　　日